# 请教陈版：长投问题

提问人：跨度防护 时间：2017-07-17 23:07:26
请教陈版：一般20%以上50%以下视为重大影响，请问： 1 如果占比恰好20%且未派代表，应计入长投还是可供； 2 如果占比恰好20%且派有代表，应计入长投还是可供？

回答人：chenyiwei
是否具有重大影响是多方面因素综合判断的结果，不能一概而论。请参考《瑞华研究 2010 ～ 2016 汇编》之“问题3-1-46（对持股比例不到20%，但派一名董事的参股公司能否按权益法核算）”。